臺灣板橋地方法院刑事判決　　　　　　　　　　　　　九十一年度易字第八三九號
　　公訴人　臺灣板橋地方法院檢察署檢察官
　　被　告　乙○○
右列被告因賭博等案件，經檢察官提起公訴（九十一年度偵字第二七０四號），本院
判決如左：
    主  文
乙○○共同以賭博為常業，累犯，處有期徒刑參月，如易科罰金，均以參佰元折算壹
日。
扣案之電子賭博機具「小瑪琍」參台（含ＩＣ板參塊）、賭資新臺幣柒仟玖佰伍拾元
均沒收。
    事  實
一、乙○○（原名周延星）前於民國八十八年五月五日因違反槍砲彈藥刀械管制條例
    案件，經臺灣桃園地方法院判處有期徒刑一年四月，併科罰金新臺幣十萬元，於
    同年十月八日經臺灣高等法院撤銷原判決，改判有期徒刑一年四月，併科罰金新
    臺幣十萬元，於八十九年一月二十七日確定，嗣於九十年二月十二日縮刑假釋付
    保護管束，於九十年五月三十日假釋期滿執行完畢。竟仍不知悔改，復明知未依
    電子遊戲場業管理條例規定辦理營利事業登記者，不得經營電子遊戲場業，竟與
    真實姓名年籍不詳自稱係「大世界電腦科技」綽號「大陽」之成年男子共同基於
    經營電子遊戲場業及常業賭博之犯意，自九十一年一月十五日晚間九時許起，由
    綽號「大陽」之成年男子提供電子遊戲賭博機具「小瑪琍」三台（含ＩＣ板三塊
    ）擺設在臺北縣板橋市○○街三一三號一樓乙○○所經營供公眾得出入之冷飲店
    內，與不特定客人賭博財物，其賭博方式係由賭客每以現金十元硬幣一枚投入機
    台內可押注二分（即五比一之開分方式），每次可押不等之分數，如押中則贏得
    倍數不等之分數，而所贏分數可以同一比例直接退幣或兌換店內等值之商品，若
    未押中則賭資悉歸機台所有，所贏賭資再由乙○○與該綽號「大陽」之成年男子
    五五分帳，並以之為業。嗣於九十一年一月十八日下午三時五十五分許，在上址
    為警查獲，並扣得上開電子遊戲賭博機具「小瑪琍」三台（含ＩＣ板三塊）、及
    機台內之賭資共七千九百五十元。
二、案經臺北縣政府警察局板橋分局移送臺灣板橋地方法院檢察署檢察官偵查起訴。
    理  由
壹、有罪部分：
一、經查前揭事實，業據被告乙○○於警訊時及偵審中坦承不諱稱：「小瑪琍」三台
    係九十一年一月十五日晚間九時許，一自稱係「大世界電腦科技」綽號「大陽」
    之成年男子拿來寄放，伊不知該男子姓名與年籍資料，都是該男子主動不定時至
    伊店內，機台獲利與該男子五五分帳，賭博方式係由客人每以現金十元硬幣一枚
    投入機台內可押注二分，即五比一之積分方式，每次可押不等之分數把玩，如押
    中則贏得積分，所贏分數可以直接退幣或兌換店內等值商品，若未押中則硬幣歸
    機台所有，員警在「小瑪琍」機台內查獲現金共七千九百五十元等語（見偵查卷
    第六頁背面至第七頁、第十七頁背面至第十八頁、本院九十一年四月四日訊問筆
    錄）。並有本院卷附「大世界電腦科技」名片一張、員警查獲當時之現場照片六
    張可稽，及有電子遊戲賭博機具「小瑪琍」三台（含ＩＣ板三塊）、機台內之賭
    資共七千九百五十元等物扣案可資佐證，事證明確，被告犯行堪予認定。
二、按未依電子遊戲場業管理條例規定辦理營利事業登記者，不得經營電子遊戲場業
    。又違反第十五條規定者，處行為人一年以下有期徒刑、拘役或科或併科新臺幣
    五十萬元以上二百五十萬元以下罰金。電子遊戲場業管理條例第十五條、第二十
    二條分別定有明文。查本案被告乙○○未依規定辦理營利事業登記，即在其所經
    營之冷飲店內擺設電子遊戲機具「小瑪琍」供不特定客人把玩，擅自經營電子遊
    戲場業，核其所為係違反上開電子遊戲場業管理條例第十五條之規定，應依同條
    例第二十二條規定處罰。又被告在所經營之公眾得出入之冷飲店內擺設前開電子
    遊戲機與不特定客人賭博財物，欲藉此增加營收，而機台內所查扣之賭資達七千
    九百五十元，顯見被告確有以之為常業之意思，核被告所為另犯刑法第二百六十
    七條之常業賭博罪。被告與真實姓名年籍不詳綽號「大陽」之成年男子間就上開
    二罪有犯意之聯絡與行為之分擔，為共同正犯。再渠等所犯上開二罪間有方法結
    果之牽連犯關係（最高法院九十年台非字第二三七號判決參照），為裁判上一罪
    ，應從較重之共同常業賭博罪論處。公訴意旨認被告賭博部分係連續犯刑法第二
    百六十八條後段之意圖營利賭博罪嫌，及與違反電子遊戲場業管理條例部分係屬
    裁判上一罪之想像競合犯關係云云。惟查被告擺設賭博性電子遊戲機台係與前來
    店內之客人對賭之用，其對賭之結果互有輸贏，並以此增加營收，其所為自該當
    常業賭博罪嫌，被告客觀上僅有與客人對賭之行為，並無「聚眾」之行為，起訴
    法條既有未當，應予變更。再被告所犯上開二罪間係屬方法結果之牽連犯關係，
    業經最高法院表示法律見解如上，公訴意旨亦有誤會，附此敘明。末查被告前於
    八十八年五月五日因違反槍砲彈藥刀械管制條例案件，經臺灣桃園地方法院判處
    有期徒刑一年四月，併科罰金新臺幣十萬元，於同年十月八日經臺灣高等法院撤
    銷原判決，改判有期徒刑一年四月，併科罰金新臺幣十萬元，於八十九年一月二
    十七日確定，嗣於九十年二月十二日縮刑假釋付保護管束，於九十年五月三十日
    假釋期滿執行完畢，有臺灣高等法院檢察署刑案紀錄簡覆表及臺灣高等法院被告
    全國前案紀錄表各一件在卷可查，其於有期徒刑執行完畢後五年內再犯有期徒刑
    以上之本罪，為累犯，所犯二罪均應依法加重其刑。爰審酌被告未經登記即在所
    經營之冷飲店內擺設電子遊戲機具與人賭博，並以之為業，其犯罪之動機、目的
    、手段、及犯罪後之態度等一切情狀，量處如主文所示之刑，並諭知易科罰金之
    折算標準，以示懲儆。
三、扣案之電子遊戲賭博機具「小瑪琍」三台（含ＩＣ板三塊），係當場賭博之器具
    ；機台內賭資七千九百五十元係在賭檯上之財物，均依刑法第二百六十六條第二
    項規定，不問屬於犯人與否均宣告沒收。
貳、不另諭知無罪部分：
一、公訴意旨另以：被告乙○○於前揭時地未向主管機關申請營利事業登記，另擺設
    其所有之娛樂性電動機具「彈珠台」二台（含ＩＣ板二塊）供不特定客人把玩，
    而經營電子遊戲場業。嗣於九十一年一月十八日下午三時五十五分許，在上址為
    警查獲，並扣得電子遊戲機具「彈珠台」二台（含ＩＣ板二塊），因認此部分被
    告亦涉犯電子遊戲場業管理條例第二十二條之罪嫌云云。
二、惟按犯罪事實，應依證據認定之，無證據不得推定其犯罪事實，刑事訴訟法第一
    百五十四條定有明文。又按犯罪事實之認定，應憑證據，如未能發現相當證據，
    或證據不足以證明，自不能以推測或擬制之方法，以為裁判基礎。而認定不利於
    被告之事實，須依積極證據，茍積極證據不足為不利於被告事實之認定時，即應
    為有利於被告之認定，更不必有何有利之證據，有最高法院四十年臺上字第八十
    六號、三十年上字第八一六號判例可資參照。本件公訴意旨認被告擺設娛樂性電
    動機具「彈珠台」二台（含ＩＣ板二塊）供不特定客人把玩之部分，亦涉犯電子
    遊戲場業管理條例第二十二條、第十五條之罪嫌，無非係以被告於警訊及偵查中
    之自白，及有「彈珠台」二台（含ＩＣ板二塊）扣案為其論據。經訊被告堅決否
    認有以「彈珠台」供不特定客人把玩之事實，辯稱：二台「彈珠台」係一年多前
    買來給伊女兒玩的，不曾給客人把玩過，員警來查時二台「彈珠台」係放在倉庫
    內，並未插電營業等語。
三、經查證人即至現場查獲之員警甲○○於本院審理時結證稱：現場店面冷飲櫃後方
    有一夾板隔牆，沒有門，三台「小瑪琍」就放在隔牆後方，二台「彈珠台」則放
    在店面左側房間門口通道上，三台「小瑪琍」當時均有插電，二台「彈珠台」則
    未插電，疊放在地上，扣案之硬幣均係從三台「小瑪琍」中取出等語（見本院九
    十一年七月十一日審判筆錄）。又依本院卷附查獲現場照片所示，二台「彈珠台
    」確係重疊堆置在被告店內後方牆角，且未插電營業無誤。雖被告於警訊及偵查
    中曾言及「彈珠台」把玩方式係每投入十元硬幣機台即出現彈珠，將彈珠彈入機
    台上指定之紅燈洞內即為中獎，可得一定數量之珠子，直至玩完為止等語，然此
    僅係客觀上描述該種機台之把玩方法而已。本案客觀上既無積極證據足資證明被
    告有以「彈珠台」插電營業之行為，自難僅以其單純持有「彈珠台」之事實，逕
    自論斷其此部分之犯行。又公訴意旨認此部分與被告前開違反電子遊戲場業管理
    條例有罪部分有實質上一罪關係，爰不另為無罪之諭知，附此敘明。
據上論斷，應依刑事訴訟法第二百九十九條第一項前段、第三百條，電子遊戲場業管
理條例第十五條、第二十二條，刑法第十一條前段、第二十八條、第二百六十六條第
二項、第二百六十七條、第五十五條、第四十七條、第四十一條第一項，罰金罰鍰提
高標準條例第一條前段、第二條，判決如主文。
本案經檢察官黃重鋼到庭執行職務
中      華      民      國      九 十 一    年    七    月   二 十 五   日
                                            臺灣板橋地方法院刑事第四庭
                                                法    官    談      虎
右正本證明與原本無異
如不服本判決應於送達後十日內向本院提出上訴狀
                                                書 記 官    陳  君  偉
中      華      民      國      九 十 一    年    七    月   二 十 五   日
附錄本案論罪科刑法條全文
電子遊戲場業管理條例第二十二條
  違反第十五條規定者，處行為人一年以下有期徒刑、拘役或科或併科新臺幣五十萬
  元以上二百五十萬元以下罰金。
刑法第二百六十六條
  在公共場所或公眾得出入之場所賭博財物者，處一千元以下罰金，但以供人暫時娛
  樂之物為賭博者，不在此限。
  當場賭博之器具與在賭檯或兌換籌碼處之財物，不問屬於犯人與否，沒收之。
刑法第二百六十七條
  以賭博為常業者，處二年以下有期徒刑，得併科一千元以下罰金。
